---
title: "EDA Spotify"
output: html_notebook
---

Este notebook é o ínício de uma série de tutoriais de como construir visualizações. A princípio vamos começar gráficos bem simples, mas bastante informativos.

Os dados utilizados são do Spotify, e foram baixados a partir dos tutoriais disponibilizados [aqui](https://dandaramcsousa.github.io/2020/06/02/dados-e-forro-vol-2.html), os scripts expostos durante o tutorial encapsulei em um script python localizado na pasta `code/import_data_spotify.py`. Para executar é da seguinte forma:

`python import_data_spotify.py -n <nome_artista> -e <arquivo_artista_export> 

Ao final terá o arquivo csv com as informações sobre as músicas e álbuns do artista.

```{r setup, include=FALSE}
knitr::opts_chunk$set(
  echo = FALSE,
  warning = FALSE,
  message = FALSE,
  fig.cap = '',
  fig.align = 'center',
  fig.width = 8,
  fig.height = 5
)
```


Pacotes necessários para rodar as visualizações
```{r}
library(magrittr)
library(ggplot2)
library(plotly)
library(DT)
```

Importando os dados

```{r}
cp_data <- readr::read_csv("../data/calcinhapreta.csv")
```

Então depois de importar os dados, que tal explorar um pouco dos dados?


```{r}
top_five <- cp_data %>% 
  dplyr::group_by(album) %>% 
  dplyr::summarise(mean_pop = mean(popularity)) %>% 
  dplyr::arrange(-mean_pop) %>% 
  head(5)
```

Qual o top 5 dos álbuns mais populares da banda Calcinha Preta?

```{r}
top_five %>% 
  ggplot(aes(x = mean_pop,
             y = album)) +
  geom_col(fill = "darkorange") +
  labs(title = "Top 5 dos álbuns mais populares",
       subtitle = "Calcinha Preta",
       x = "Média de popularidade",
       y = "Álbum") +
  theme_classic()
```

Melhorando a visualização:
```{r}
top_five %>% 
  ggplot(aes(x = mean_pop,
             y = reorder(album, mean_pop))) +
  geom_col(fill = "darkorange") +
  labs(title = "Top 5 dos álbuns mais populares",
       subtitle = "Calcinha Preta",
       x = "Média de popularidade",
       y = "Álbum") +
  theme_classic()
```

Forma 2 de mostrar o top 5
```{r}
top_five %>% 
  ggplot(aes(x = mean_pop,
             y = reorder(album, -mean_pop))) +
  geom_point(color = "darkorange") +
  geom_segment(aes(y = reorder(album, -mean_pop),
                   yend = reorder(album, -mean_pop),
                   x = 0,
                   xend = mean_pop,
                   color = "darkorange")) +
  labs(title = "Top 5 dos álbuns mais populares",
       subtitle = "Calcinha Preta",
       x = "Média de popularidade",
       y = "Álbum") +
  theme_classic()
  
```

Forma interativa
```{r}
top_five %>% 
  plot_ly(x = ~mean_pop,
          y = ~album,
          type = 'bar',
          text = ~paste('Álbum: ', album,
                        '<br>Média de popularidade: ', mean_pop)) %>% 
  layout(title = "Top 5 dos álbuns mais populares de Calcinha Preta",
         xaxis = list(title = "Média de popularidade"),
         yaxis = list(title = "Álbum"))
```

Utilizando recursos de manipulação de dados

```{r}
balada_prime <- cp_data %>% 
  dplyr::filter(album == "Balada Prime")
```


```{r}
balada_prime %>% 
  arrange(desc(popularity)) %>% 
  select(track_number, name, popularity, release_date) %>% 
  datatable(class = 'cell-border stripe',
            filter = 'top',
            rownames = FALSE, 
            options = list(pageLength = 5,
                           dom = 'ftp'),
            colnames = c("Nº faixa", "Música", "Popularidade", "Data"))
```


```{r}
top_five_track <- cp_data %>% 
  dplyr::arrange(-popularity) %>% 
  head(5)
  
```

Quais as faixas mais populares?
```{r}
top_five_track %>% 
  ggplot(aes(x = popularity,
             y = reorder(name, -popularity),
             fill = album)) +
  geom_col(position = position_stack()) +
  labs(title = "Músicas mais populares de Calcinha Preta",
       x = "Popularidade",
       y = "Música",
       fill = "Álbum") +
  theme_classic() +
  scale_fill_brewer(palette = "Set1")
```

